el: Περιλαμβάνονται μαγειρικά σκεύη: Σκεύος κατσαρόλας; Φόρμα για κρέπες; Μπεν μαρί; Χύτρα ολλανδικού τύπου; Κιούπι ζύμωσης; Τηγάνι; Γκριλιέρα; Πρέσα γκριλ; Φόρμα παέγιας; Χύτρα; Κατσαρολάκι; Τηγάνι σοτέ; Ταζίν; Κατσαρόλα αποθήκευσης; Βραστήρας κουζίνας; Ταζίν; Γουόκ; Άλλο
sk-SK: Nádoby na varenie v cene: Zapekacia misa; Panvica na palacinky; Dvojitý kotol; Holandská rúra; Kvasný hrniec; Panvica na vyprážanie; Grilovacia panvica; Grilovací lis; Panvica na paellu; Tlakový hrniec; Panvica; Panvice na soté; Panvica; Hrniec na vývar; Varná kanvica; Tajine; Wok; Iné
de: Kochgeschirr inklusive: Auflaufform; Crêpe-Pfanne; Doppelkessel; Schmortopf; Gärtopf; Bratpfanne; Grillpfanne; Grillpresse; Paella-Pfanne; Dampfkochtopf; Kochtopf; Bratpfanne; Bratpfanne; Suppentopf; Wasserkocher für den Herd; Tagine; Wok; Sonstiges
zh-TW: 包括調理用具品項: 法國砂鍋盤; 可麗餅煎盤; 雙層鍋; 荷蘭鍋; 發酵罐; 平底鍋; 燒烤盤; 燒烤用壓板; 西班牙海鮮飯鍋; 壓力鍋; 深煮鍋; 歐式炒鍋; 長柄煎鍋; 湯鍋; 燒水壺; 塔吉鍋; 炒鍋; 其他
ro-RO: Produse pentru gătit incluse: Caserolă; Tigaie pentru clătite; Set de oale bain-marie; Cuptor olandez; Vas pentru fermentat; Tigaie; Tigaie pentru grătar; Presă pentru grătar; Tigaie pentru paella; Oală sub presiune; Cratiță; Tigaie pentru sotare; Tigaie joasă; Oală pentru supă; Ceainic pentru plită; Vas tajine; Wok; Altele
hu: A tartalmazott konyhai edények: Tűzálló tál; Palacsintasütő; Párolóedény; Holland sütő; Erjesztő edény; Serpenyő; Grillserpenyő; Húsvas; Paellaserpenyő; Kukta; Nyeles lábas; Pecsenyesütő; Nyeles serpenyő; Fazék; Vízforraló kanna; Tazsin; Wok; Egyéb
pl: Garnki w zestawie: Forma do zapiekanek; Patelnia na naleśniki; Bemar; Kociołek; Pojemnik do fermentacji; Patelnia; Patelnia grillowa; Prasa do grilla; Patelnia do paelli; Szybkowar; Rondel; Sauté pan; Skillet; Garnek do zupy; Czajnik na gaz; Tagine; Wok; Inne
zh-CN: 包含炊具: 砂锅餐具; 薄饼平底锅; 双层锅; 荷兰烤箱; 发酵罐; 煎锅; 烤盘; 烧烤压板; 海鲜饭专用平底锅; 压力锅; 长柄炖锅; 平底炒锅; 平底煎锅; 汤锅; 烧水壶; 塔吉锅; 炒锅; 其他
fi: Ruoanlaittovälineet mukana: Uunivuoat; Crêpe-pannu; Kerroskattila; Pata; Fermentointiastia; Paistinpannut; Grillipannu; Grillipuristin; Paellapannut; Painekeittimet; Kasari; Paistokasarit; Paistinpannu; Liemikattilat; Teepannut; Taginepata; Wokkipannu; Muu
nl: Kookgerei inbegrepen: Ovenschotel; Crêpe pan; Au-bain-marie pan; Gietijzeren pan; Fermentatievat; Koekenpan; Grillpan; Grilpers; Paella pan; Snelkookpan; Steelpan; Sauteerpan; Koekepan; Bouillonpan; Fluitketel; Tagine; Wok; Andere
nb: Stekeartikler medfølger: Ildfast form; Crêpepanne; Dobbeltsteker; Jerngryte; Fermenterings-crock-pot; Stekepanne; Grillpanne; Grillpresser; Paellapanne; Trykkoker; Kasserolle; Sauté pan; Stekepanne; Sausegryte; Tekoker; Tagine; Wok; Annet
ru: Состав набора кухонной посуды: Блюдо для запекания; Сковорода для блинов; Кастрюля-пароварка; Жаровня; Кувшин для ферментации; Сковорода для жарки; Сковорода-гриль; Пресс для гриля; Сковорода для паэльи; Скороварка; Кастрюля; Сотейник; Сковородка; Кастрюля для бульона; Чайник для плиты; Тажин; Вок; Другое
fr: Articles de batterie de cuisine inclus: Plat à gratin; Crêpière; Bain-marie; Cocotte; Pot de fermentation; Poêle à frire; Plaque à griller; Presse à griller; Poêle à paella; Autocuiseur; Casserole; Sauteuse; Poêlon; Marmite; Bouilloire non électrique; Tajine; Wok; Autre
bg-BG: Включени съдове за готвене: Гювеч; Тиган за палачинки; Съд с двойно дъно; Холандска фурна; Съд за ферментация; Тиган за пържене; Грил тиган; Преса за грил; Панел за паеля; Тенджера под налягане; Тенджера; Тиган за соте; Тиганче; Тенджера за бульони; Чайник за котлон; Тажин; Уок; Други
sv: Köksartiklar som ingår: Gryta; Crêpepanna; Dubbelkastrull; Stekgryta; Fermenteringskruka; Stekpanna; Grillpanna; Grillpress; Paellastekpanna; Tryckkokare; Kastrull; Sautépanna; Stekpanna; Soppgryta; Vattenkokare för spishäll; Tagine; Wok; Övrigt
sl-SI: Priloženi deli posode za kuhanje: Kaserola; Ponev za palačinke; Lonec za parno kuhanje; Litoželezen onec; Lonček za fermentacijo; Ponev za cvrtje; Ponev za žar; Kontaktni žar; Ponev za paello; Ekonom lonec; Lonec za omake; Ponev za cvrtje z malo maščobe; Ponev; Velik lonec; Čajni kotliček za štedilnik; Tagine; Wok; Drugo
hr-HR: Uključeni artikli posuđa za kuhanje: Posuda za pečenje; Tava za palačinke; Lonac s dvostrukim dnom; Nizozemska pećnica; Fermentor; Tava za prženje; Roštilj-tava; Preša za roštilj; Tava za paellu; Ekspres lonac; Lonac za umak; Tava za pirjanje; Tava za povrće; Lonac za juhu; Čajnik; Tagine; Wok; Ostalo
th: รวมอุปกรณ์เครื่องครัว: ชามก้นลึกสำหรับอบหรือปิ้ง; กระทะเครป; หม้อต้มคู่; หม้ออบดัตช์; หม้อหมัก; กระทะทอด; กระทะย่าง; ที่กดสำหรับปิ้งย่าง; กระทะสเปน; หม้ออัดแรงดัน; หม้อด้าม; กระทะก้นแบน; กระทะ; หม้อน้ำซุปขนาดใหญ่; กาต้มน้ำ; ทาจีน; กระทะแบบจีน; อื่นๆ
es: Artículos de utensilios para cocinar bares incluidos: Cazuela; Sartén para crepes; Cacerola para baño María; Olla de hierro; Vasija de fermentación; Sartén; Sartén para asar; Prensa para barbacoa; Paellera; Olla a presión; Cazo; Sartén para saltear; Sartén; Olla alta; Hervidor de agua; Tajín; Wok; Otros
ko: 바웨어 품목 포함: 캐서롤 접시; 크레이프 팬; 이중 보일러; 더치오븐; 발효 옹기; 프라이팬; 그릴 팬; 그릴 프레스; 파에야 팬; 압력솥; 소스팬; 소테 팬; 프라이팬; 곰솥; 주전자; 타진; 웍; 기타
ja: 調理器具が含まれています: キャセロール鍋; クレープパン; 湯煎鍋; ダッチオーブン; 発酵容器; フライパン; グリルパン; グリルプレス; パエリアパン; 圧力鍋; ソースパン; ソテーパン; スキレット; 寸胴・スープ鍋; コンロ用ケトル; タジン; ウォックパン; その他
tr: Pişirme gereçleri dahil: Güveç kabı; Krep Tavaları; Çift kazan; Hollanda fırını; Fermantasyon kabı; Kızartma tavası; Izgara tavası; Izgara presi; Paella Tavası; Düdüklü Tencere; Tencere; Sote tavası; Tava; Et Suyu Kazanı; Çaydanlık; Tajin; Wok; Diğer
cs: Obsažené nádobí k vaření: Zapékací mísa; Pánev na francouzské palačinky; Napařovací hrnec; Holandský hrnec; Fermentační hrnek; Pánve na smažení; Grilovací pánev; Grilovací lis; Pánve na paellu; Tlakový hrnec; Pánev; Pánve na soté; Pánev; Hrnec na polévku; Konvice na kamna; Tagine; Wok; Jiné
lt-LT: Komplekte esantys kaitlentės indai: Troškintuvas; Lietinių keptuvė; Puodas dvigubu dugnu; Olandiškas orkaitės puodas; Fermentavimo indas; Keptuvė; Grilio keptuvė; Kepsninės svoris; Paelijos keptuvė; Greitpuodis; Prikaistuvis; Gili keptuvė; Keptuvė; Sultinio puodas; Katilas viryklei; Tadžinas; Kiniška keptuvė; Kita
vi: Bao gồm các dụng cụ nấu nướng: Đĩa đựng thịt hầm; Chảo làm bánh crepe; Bình đun cách thủy; Lò quay; Nồi lên men; Chảo rán; Chảo nướng; Dụng cụ ép đồ nướng; Paella pan; Nồi áp suất; Chảo; Sauté pan; Chảo rán; Nồi kho; Ấm đun nước trên bếp; Tagine; Wok; Khác
da: Køkkengrejsartikler medfølger: Ildfast fad; Crêpepande; Vandbadsgryde; Støbejernsgryde; Fermenteringskrukke; Stegepande; Grillpande; Steakpresser; Paellapande; Trykkoger; Kasserolle; Sauterpande; Skillet; Suppegryde; Kedel; Tagine; Wok; Andet
pt-BR: Panelas incluídas: Caçarola; Panela para crepe; Banho-maria; Panela de ferro; Panela de fermentação; Frigideira; Grelha; Prensa para grelhar; Panela de paella; Panela de pressão; Panela; Frigideira funda; Frigideira; Caldeirão; Chaleira; Tagine; Wok; Outro
pt-PT: Artigos de utensílios de cozinha incluídos: Caçarola; Frigideira para crepes; Panela dupla; Tacho em ferro fundido; Recipiente de fermentação; Frigideira; Grelhador; Prensa para grelhar; Paellera; Panela de pressão; Panela; Frigideira para saltear; Frigideira; Panela; Chaleira de fogão; Tagine; Wok; Outro
en: Cookware items included: Casserole dish; Crêpe pan; Double boiler; Dutch oven; Fermentation crock; Frying pan; Grill pan; Grill press; Paella pan; Pressure cooker; Saucepan; Sauté pan; Skillet; Stock pot; Stovetop kettle; Tagine; Wok; Other
it: Articoli di pentole inclusi: Casseruola; Padella per crêpe; Doppia caldaia; Forno olandese; Coccio di fermentazione; Padella per frittura; Padella per griglia; Pressa per griglia; Padella per paella; Pentola a pressione; Casseruola; Padella; Padella; Pentola; Bollitore da piano cottura; Tagine; Wok; Altro